【裁判字號】    98,上訴,780
【裁判日期】    980805
【裁判案由】    偽造文書等
【裁判全文】
臺灣高等法院臺南分院刑事判決         98年度上訴字第780號
上  訴  人
即  被  告  乙○○
上列上訴人因偽造文書案件，不服臺灣雲林地方法院九十八年度
訴字第四○二號中華民國九十八年六月九日第一審判決（起訴案
號：臺灣雲林地方法院檢察署九十八年度偵字第一○四二號），
提起上訴，本院判決如下：
    主  文
上訴駁回。
    理  由
一、按刑事訴訟法第三百六十一條第一項規定「不服地方法院之
    第一審判決而上訴者，應向管轄第二審之高等法院為之。」
    ，而民國九十六年六月十五日修正，同年七月四日生效施行
    之同條第二項並規定「上訴書狀應敘述具體理由。」，此屬
    法律上應具備之程式。又同法第三百六十二條、第三百六十
    七條前段分別規定「原審法院認為上訴不合法律上之程式或
    法律上不應准許或其上訴權已經喪失者，應以裁定駁回之。
    」、「第二審法院認為上訴有第三百六十二條前段之情形者
    ，應以判決駁回之。」。而所謂不服第一審判決之「具體理
    由」，必係依據卷內既有訴訟資料或提出新事證，指摘或表
    明第一審判決有何採證認事、用法或量刑等足以影響判決本
    旨之不當或違法，而構成應予撤銷之具體事由，始克當之（
    例如：依憑證據法則具體指出所採證據何以不具證據能力，
    或依憑卷證資料，明確指出所為證據證明力之判斷如何違背
    經驗、論理法則）；倘僅泛言原判決認定事實錯誤、違背法
    令、量刑失之過重或輕縱，而未依上揭意旨指出具體事由，
    或形式上雖已指出具體事由，然該事由縱使屬實，亦不足以
    認為原判決有何不當或違法者（例如：對不具有調查必要性
    之證據，法院未依聲請調查亦未說明理由，或援用證據不當
    ，但除去該證據仍應為同一事實之認定），皆難謂係具體理
    由，俾與第二審上訴制度旨在請求第二審法院撤銷、變更第
    一審不當或違法之判決，以實現個案救濟之立法目的相契合
    ，並節制濫行上訴（最高法院九十七年度臺上字第八九二號
    刑事判決意旨參照）。
二、本件原審因被告就被訴事實為有罪之陳述，並聽取被告之意
    見後，裁定依簡式審判程序審理，據以判決認定上訴人即被
    告有原判決事實欄所載之犯行，係依憑被告本人及同案被告
    陳重銪於警詢、偵查之中及原審之自白，暨共犯謝孟憲與被
    害人甲○○於警詢及偵查中之證述，並有被害人甲○○出具
    之贓物認領保管單一紙、監視錄影翻拍照片二張、元長鄉農
    會九十八年三月十六日日元農信字第9800854號函文及附件
    （含偽造之元長鄉農會取款憑條）等資料可資佐證，因認被
    告所為係犯刑法第二百一十六條、第二百十條行使偽造私文
    書罪，而論處被告有期徒刑五月。已敘述其所憑之證據及其
    認定之理由。復敘明被告不思循正當途徑取得財物，竟盜領
    他人存款，並審酌其犯罪所得、教育程度、職業及犯罪後坦
    承犯行之態度等一切情狀，於法定刑內量處上述之徒刑，從
    形式上觀察，並無判決違背法令之情形存在。
三、被告上訴意旨略稱：因家中環境不好，本身又精神診斷反應
    遲鈍，不易尋找工作，目前待業中，只能在朋友修車廠裡幫
    忙，家中負擔重，只能靠其微薄收入在負擔家中生活（父母
    老婆、三個小孩）而收入又不穩定，有時一餐無一餐，犯罪
    之意已有悔改之心，請改判緩刑之諭知云云。然查量刑輕重
    係屬事實審法院得依職權自由裁量之事項。本件原審判決已
    審酌被告犯罪所得、教育程度、職業及犯罪後坦承犯行之態
    度等一切情狀，於法定刑內量處如上所述之徒刑，並諭知易
    科罰金之折算標準。既未逾越法律所規定之範圍，或濫用其
    權限，核屬原審量刑之合法行使，要無量刑不當之違法。揆
    諸前引最高法院判決意旨，被告之上訴並未具體指摘或表明
    原審判決有何採證認事、用法或量刑等足以影響判決本旨之
    不當或違法，而構成應予撤銷之具體事由。
四、綜據上開說明，本件上訴人之上訴不合法律上之程式，且無
    從命補正，應予駁回，並不經言詞辯論為之。爰依刑事訴訟
    法第三百六十七條前段、第三百七十二條，判決如主文。
中    華    民    國    98    年    8     月    5     日
                  刑事第六庭  審判長法  官  董武全
                                    法  官  曾文欣
                                    法  官  杭起鶴
以上正本證明與原本無異。
如不服本判決應於收受送達後10日內向本院提出上訴書狀，其未
敘述上訴理由者，並得於提起上訴後10日內向本院補提理由書（
均須按他造當事人之人數附繕本）「切勿逕送上級法院」。
                                    書記官  魏安里
中    華    民    國    98    年    8     月    6     日


司法院資訊處製作；財團法人民間司法改革基金會備份。
